臺灣桃園地方法院刑事判決　　　　　　　96年度訴字第1438號
公　訴　人　台灣桃園地方法院檢察署檢察官
被　　　告　丁○○
選任辯護人　劉　楷律師
　　　　　　蔡文燦律師
被　　　告　戊○○
被　　　告　己○○
被　　　告　甲○○
前三人共同
指定辯護人　本院公設辯護人丙○○　乙○○
被　　　告　宙○○
選任辯護人　江仁俊律師
上列被告等因強盜等案件，經檢察官提起公訴（96年度偵字第10
636 號）暨追加起訴（96年度偵字第19814 號、第22666 號），
本院判決如下︰
    主  文
丁○○意圖為自己不法之所有，結夥三人以上，攜帶兇器，以強
暴至使不能抗拒，而取他人之物，共六罪，各處有期徒刑柒年陸
月，並應於刑之執行前令入勞動場所，強制工作年。扣案如附
表二、三所示之物，均沒收。又未經許可，持有可發射子彈具有
殺傷力之槍枝，處有期徒刑年陸月，併科罰金新台幣玖萬元，
罰金如易服勞役，以新台幣壹仟元折算壹日。扣案如附表二所示
之物，均沒收。應執行有期徒刑貳拾柒年，併科罰金新台幣玖萬
元，罰金如易服勞役，以新台幣壹仟元折算壹日，並應於刑之執
行前令入勞動場所，強制工作年。扣案如附表二、三所示之物
，均沒收。
戊○○意圖為自己不法之所有，結夥三人以上，攜帶兇器，以強
暴至使不能抗拒，而取他人之物，共五罪，各處有期徒刑柒年貳
月。扣案如附表二、三所示之物，均沒收。又未經許可，持有可
發射子彈具有殺傷力之槍枝，處有期徒刑年貳月，併科罰金新
台幣玖萬元，罰金如易服勞役，以新台幣壹仟元折算壹日。扣案
如附表二所示之物，均沒收。應執行有期徒刑貳拾貳年，併科罰
金新台幣玖萬元，罰金如易服勞役，以新台幣壹仟元折算壹日。
扣案如附表二、三所示之物，均沒收。
己○○意圖為自己不法之所有，結夥三人以上，攜帶兇器，以強
暴至使不能抗拒，而取他人之物，共四罪，各處有期徒刑柒年貳
月。扣案如附表二、三所示之物，均沒收。又未經許可，持有可
發射子彈具有殺傷力之槍枝，處有期徒刑年貳月，併科罰金新
台幣玖萬元，罰金如易服勞役，以新台幣壹仟元折算壹日。扣案
如附表二所示之物，均沒收。應執行有期徒刑拾捌年，併科罰金
新台幣玖萬元，罰金如易服勞役，以新台幣壹仟元折算壹日。扣
案如附表二、三所示之物，均沒收。
甲○○意圖為自己不法之所有，結夥三人以上，攜帶兇器，以強
暴至使不能抗拒，而取他人之物，共五罪，各處有期徒刑柒年貳
月。扣案如附表二、三所示之物，均沒收。又未經許可，持有可
發射子彈具有殺傷力之槍枝，處有期徒刑年貳月，併科罰金新
台幣玖萬元，罰金如易服勞役，以新台幣壹仟元折算壹日。扣案
如附表二所示之物，均沒收。應執行有期徒刑貳拾貳年，併科罰
金新台幣玖萬元，罰金如易服勞役，以新台幣壹仟元折算壹日。
扣案如附表二、三所示之物，均沒收。
宙○○意圖為自己不法之所有，結夥三人以上，攜帶兇器，以強
暴至使不能抗拒，而取他人之物，共二罪，各處有期徒刑柒年貳
月。扣案如附表二、三所示之物，均沒收。又未經許可，持有可
發射子彈具有殺傷力之槍枝，處有期徒刑年貳月，併科罰金新
台幣玖萬元，罰金如易服勞役，以新台幣壹仟元折算壹日。扣案
如附表二所示之物，均沒收。應執行有期徒刑拾伍年，併科罰金
新台幣玖萬元，罰金如易服勞役，以新台幣壹仟元折算壹日。扣
案如附表二、三所示之物，均沒收。其餘被訴強盜部分無罪。
    事  實
一、丁○○明知可發射子彈具有殺傷力之槍枝、具有殺傷力之子
    彈，均屬槍砲彈藥刀械管制條例管制之物品，非經許可，不
    得持有，竟於民國九十六年三月初某日起，在台灣地區不詳
    地點，取得可發射子彈具有殺傷力土造金屬轉輪霰彈槍（槍
    枝管制編號：0000000000號）、仿BERETTA 廠八
    四型半自動手槍製造之槍枝，換裝土造金屬槍管而成之改造
    手槍（含彈匣一個，槍枝管制編號：0000000000
    號）、仿FN廠半自動手槍製造之槍枝，換裝土造金屬槍管而
    成之改造手槍（含彈匣一個，槍枝管制編號：000000
    0000號）及具有殺傷力之土造子彈一顆（具直徑九±零
    點五mm金屬彈頭）、土造子彈十顆（具直徑八±零點五mm金
    屬彈頭）、12GAUGE 制式霰彈七顆、霰彈二顆，未經許可而
    持有。後於如附表一所示之時間，分別與如附表一所示之現
    場參與人員，共同基於意圖為自己不法所有及未經許可持有
    具殺傷力之槍枝、子彈之犯意聯絡及行為分擔，由丁○○提
    供前開具殺傷力之槍枝，將之置放在己○○位於桃園縣中壢
    市○○○街二一之二號一樓之租屋處內，供戊○○、己○○
    、甲○○、宙○○、玄○○（由本院另案審理）及真實姓名
    、年籍不詳，綽號「小黃」之成年男子強盜之用，並由丁○○事先至如附表一所示之被害店家進行查看後，約集如附表
    一所示之現場參與人員至己○○前揭租屋處，解說現場狀況
    、分配及規劃各人之分工，再由如附表一所示之現場參與人
    員穿戴渠等事先準備之頭套、口罩、手套、棒球帽、安全帽
    等用以掩飾身分，持客觀上對人之生命、身體具危險性可供
    兇器使用之前揭槍枝、按萬人黃○所有之西瓜刀及偽為真槍
    ，不具殺傷力，惟客觀上對人之生命、身體具危險性可供兇
    器使用之丁○○所有金屬材質仿GLOCK 廠一七型半自動手槍
    製造之槍枝（槍枝管制編號：0000000000號）及
    己○○所有之仿BERETT A廠九二FS型半自動手槍製造之槍枝
    ，至附表一所示之時地，結夥三人以上，為附表一所示之強
    盜之行為，並於強盜財物後，再返回己○○前揭租屋處，由
    丁○○進行贓物之分配。嗣於九十六年四月十八日二十三時
    三十分許，為警在桃園縣中壢市○○○街二一之二號一樓查
    獲，並扣得前揭槍、彈、西瓜刀一支、丁○○等所有供強盜
    所用之裝霰彈槍槍套一個、頭套四個、手套一批、口罩七個
    、棒球帽五個、衣服外套三件、牛仔褲一條、鞋子一雙、
    ball y背包一個、安全帽二頂等物，因而循線查獲上情，並
    於同年五月六日十三時二十分許，經台灣桃園地方法院檢察
    署檢察官指揮桃園縣政府警察局中壢分局在桃園縣中壢市○○○街九三之三號拘獲丁○○。
二、案經星際城電子遊戲場員工壬○○、大江電子遊戲場客人午
    ○○告訴及桃園縣政府警察局中壢分局報請台灣桃園地方法
    院檢察署檢察官偵查起訴。
    理  由
壹、證據能力：
  (一)本件認定事實所引用之本件卷內所有文書證據、物證，並無
    證據證明係公務員違背法定程序所取得，被告丁○○、戊○○、己○○、甲○○、宙○○及辯護人等於本院審理終結前
    就卷內所有之卷證資料之證據能力均表示無意見，且卷內之
    文書證據，亦無刑事訴訟法第一百五十九條之四之顯有不可
    信之情況與不得作為證據之情形，則依刑事訴訟法第一百五
    十九條之五之規定，本件認定事實所引用之所有文書證據、
    物證等證據，均有證據能力。
  (二)按被告以外之人於審判外之言詞或書面陳述，除法律有規定
    者外，不得作為證據；被告以外之人於偵查中向檢察官所為
    之陳述，除顯有不可信之情況者外，得為證據，刑事訴訟法
    第一百五十九條第一項、第一百五十九條之一第二項分別定
    有明文。被告丁○○辯稱共同被告即證人戊○○、己○○、
    甲○○於偵查中之證述無證據能力云云，經查，證人戊○○
    、己○○、甲○○於檢察官前所為之證述，業經具結，且亦
    無何顯有不可信之情況，依前揭法條，自應有證據能力。
貳、有罪部分：
一、訊據被告戊○○、己○○、甲○○、宙○○對前揭犯罪事實
    均坦承不諱（見本院九十六年八月十六日、同年十月九日訊
    問筆錄審判筆錄第二０至二八、三０頁），核與證人即星際
    城電子遊戲場員工壬○○、大江電子遊戲場客人午○○、豐
    源電子遊戲場員工庚○○、龍欣電子遊戲場晚班負責人寅○○、龍欣遊藝場員工天○、豐源電子遊戲場員工Ａ○○、子
    ○○、豐源電子遊戲場客人丑○○、旭東服飾店員工辛○○
    證述明確（見九十六年度少連偵字第三四號卷二第三九九至
    四０七、四四三至四四六、四五一至四五二頁），並有贓物
    認領保管單、現場監視錄影畫面、贓物照片、內政部警政署
    刑事警察局九十六年四月十九日刑鑑字第０九六００五八二
    八五號槍彈鑑定書、九十六年五月二十一日刑鑑字第０九六
    ００六八五六０號槍彈鑑定書、桃園縣政府警察局九十六年
    五月七日桃警鑑字第０九六００一五二一六號槍彈鑑定書等
    在卷可稽（見九十六年度少連偵字第三四號卷一第二四八至
    二五三、卷二第四二五至四二九頁、卷一第三一八至三二一
    頁），並有扣案之前揭槍、彈、西瓜刀一支、霰彈槍槍套一
    個、頭套四個、手套一批、口罩七個、棒球帽五個、衣服外
    套三件、牛仔褲一條、鞋子一雙、bally 背包一個、安全帽
    二頂等物可資佐憑，被告戊○○、己○○、甲○○、宙○○
    之自白與其他證據相合，是前揭事實，洵堪認定。
二、訊據被告丁○○矢口否認有何持有槍、彈及強盜之犯行，辯
    稱並未參與強盜，亦未持有前揭槍、彈，本案認被告丁○○
    有為前揭犯行，僅憑共同被告戊○○、己○○、甲○○、宙
    ○○等之證述，且共同被告戊○○、己○○、甲○○、宙○○之證述亦前後不一，且與常理不合，況被告戊○○、己○○、甲○○經檢察官請求依證人保護法第十四條第一項減輕
    其刑，渠等供述之憑信性不及於一般人云云。經查：
  (一)證人即共同被告己○○於偵查時證稱：槍係丁○○提供，強
    盜之地點均係由丁○○提議，他會事先看過，再帶我們去他
    提議的地方看一次，看完後回己○○家一起討論如何分工，
    所得之贓款由丁○○分配，他分得之比例較多；九十六年月
    二十四日「樂樂谷電子遊戲場」、同年月三十日「星際城電
    子遊戲場」、同年四月六日「豐源電子遊戲場」、同年四月
    十五日「大江電子遊戲場」強盜案，均係由丁○○在犯案的
    前幾天告知說要去搶這家店，他會先去看地形或進去該店看
    房間的擺設（見九十六年度少連偵字第三四號卷二第四一八
    、四六三至四六五頁）；於本院證稱：強盜幾乎都是丁○○
    與戊○○在聯絡，丁○○先與戊○○聯絡，戊○○再與我聯
    絡。行動前會先到我家，分配工作及由丁○○講解現場地形
    ，丁○○將強盜的工具即扣案的槍、彈都放在我家。所得之
    贓款是交給丁○○分配，分配方式是由丁○○取得一半，其
    餘我們平分等情（見本院九十六年十月三十一日審判筆錄第
    一八至二二頁）。
  (二)證人即共同被告戊○○於偵查時證稱：扣案之槍枝係丁○○
    的，這些槍都是他拿給我的；他拿槍枝給我時，約好說放在
    己○○家，丁○○說要去搶電子遊戲場；槍係丁○○提供，
    強盜之地點均係由丁○○提議，他會事先看過，再帶我們去
    他提議的地方看一次，看完後回己○○家一起討論如何分工
    ，所得之贓款由丁○○分配，他分得之比例較多；九十六年
    月三月二十日「旭東服飾店」、同年月二十四日「樂樂谷電
    子遊戲場」、同年月三十日「星際城電子遊戲場」、同年四
    月六日「豐源電子遊戲場」、同年四月十五日「大江電子遊
    戲場」強盜案，均係由丁○○在犯案的前幾天告知說要去搶
    這家店，他會先去看地形或進去該店看房間的擺設（見九十
    六年度少連偵字第三四號卷二第三四九、四一八、四六二至
    四六五頁）；於本院證稱：丁○○於九十六年三月初時就把
    槍枝放在己○○家，行動前三、四個小時，我們會先去己○○家聚集，因為有時候我們不知道行搶地點裡面的情形，丁○○會畫圖給我們看；在己○○家分配工作了，是由丁○○
    分配；贓款事後至己○○家分配，由丁○○分的；一開始是
    丁○○提議強盜，他是在己○○家提出的等情（見本院九十
    六年十月三十一日審判筆錄第十至一五頁）。
  (三)證人即共同被告甲○○於偵查時證稱：「旭東服飾店」、「
    樂樂谷電子遊戲場」、「星際城電子遊戲場」、「龍欣電子
    遊戲場」、「大江電子遊戲場」強盜案，均係由丁○○於強
    盜前幾天就跟我們講，丁○○會先開車去看地形，也會畫店
    內房間擺設及地形圖給我們看，「龍欣電子遊戲場」因為丁○○沒有進去過，所以沒有畫內部擺設圖，說要見機行事，
    每次均是由丁○○分配工作，槍是丁○○的，只是放在己○○家中（見九十六年度少連偵字第三四號卷二第四五六至四
    五九頁）；於本院證稱：搶得的錢交給丁○○，再由他分配
    給我們，都是丁○○分比較多；我們犯的強盜案都是丁○○
    計畫，是他叫我們做的，因為犯案前幾天都有在己○○家討
    論，我們去搶的前幾家是他認識的，他都有進去過，他在跟
    我們說並畫地形給我們看；之前在己○○家時，丁○○有教
    我們如何保養槍，他說槍枝是他的等語（見本院九十六年十
    月三十一日審判筆錄第二五至三０頁）。
  (四)證人即共同被告宙○○於偵查時證稱：強盜時所持之槍枝是
    丁○○的；強盜前，戊○○跟丁○○會去看現場的，回來才
    跟我們講；強盜係由丁○○告訴我們要搶何處，並分配工作
    ，贓款由丁○○拿走一半，剩下的由其他人平分（見九十六
    年度偵字第二二六六六號卷第一一七至一一八頁）；於本院
    證稱：強盜係由丁○○去看好地點，拿給我們槍，並告訴我
    們要做什麼事，之後就叫我們去強盜；丁○○都是在己○○
    的住處跟我們說他去勘查地點，差不多都是行搶當天的凌晨
    對我們說的；我們強盜所持的槍枝都是丁○○的；搶得之財
    物先交給丁○○，在由他分配等語（見本院九十六年十月三
    十一日審判筆錄第四至八頁）。
  (五)證人戊○○、己○○、甲○○、宙○○之前揭證詞均證述強
    盜所用之槍枝係被告丁○○所提供，強盜之地點係由被告丁○○提案並事先勘查，強盜之分工由被告丁○○進行分配，
    所得之贓款由被告丁○○分配等情，內容大致相符，證人戊○○、己○○、甲○○、宙○○雖與被告丁○○為共同被告
    之關係，然對自己所參與之強盜犯行均已坦承不諱，應無利
    害關係之存在，且被告戊○○、己○○、甲○○、宙○○於
    偵查及審理中為證言前或後均有朗讀結文後依法具結，應無
    為誣陷被告丁○○為陷自己於偽證罪處罰之可能，是被告戊○○、己○○、甲○○、宙○○之證言，應認可採。
  (六)被告丁○○雖辯稱被告戊○○、己○○先前曾向其借錢未果
    ，因而有金錢糾紛云云。惟查，被告戊○○、己○○均堅詞
    否認有向被告丁○○借錢（見本院九十六年十月三十一日審
    判筆錄第一三、二二頁），且被告甲○○、宙○○就關於被
    告丁○○之證詞內容，亦與被告戊○○、己○○證述相符，
    被告甲○○、宙○○既與被告丁○○素無仇隙，自無構陷被
    告丁○○之理，亦可證明被告戊○○、己○○證詞之可信。
  (七)被告丁○○復辯稱被告戊○○、己○○、甲○○經檢察官請
    求依證人保護法第十四條第一項減輕其刑，渠等供述之憑信
    性不及於一般人云云，惟查，檢察官於訊問前，並未對被告
    戊○○、己○○、甲○○告知依證人保護法第十四條第一項
    減輕或免除其刑，而檢察官亦未事先同意將依證人保護法第
    十四條第一項減輕或免除其刑，此有各次偵訊筆錄在卷可稽
    ，是被告戊○○、己○○、甲○○於為前揭證述前，自無因
    考量自身可依證人保護法減免其刑而為虛偽證言之可能。
  (八)扣案之土造金屬轉輪霰彈槍（槍枝管制編號：000000
    0000號）、仿BERETTA 廠八四型半自動手槍製造之槍枝
    ，換裝土造金屬槍管而成之改造手槍（含彈匣一個，槍枝管
    制編號：0000000000號）、仿FN廠半自動手槍製
    造之槍枝，換裝土造金屬槍管而成之改造手槍（含彈匣一個
    ，槍枝管制編號：0000000000號）、土造子彈五
    顆（具直徑九±零點五mm金屬彈頭）、土造子彈十顆（具直
    徑八±零點五mm金屬彈頭）、12GAUGE 制式霰彈七顆、霰彈
    二顆，均具殺傷力，此有內政部警政署刑事警察局九十六年
    四月十九日刑鑑字第０九六００五八二八五號槍彈鑑定書、
    九十六年五月二十一日刑鑑字第０九六００六八五六０號槍
    彈鑑定書、桃園縣政府警察局九十六年五月七日桃警鑑字第
    ０九六００一五二一六號槍彈鑑定書等在卷可稽（見九十六
    年度少連偵字第三四號卷一第二四八至二五三頁、卷二第四
    二五至四二九頁、卷一第三一八至三二一頁）。而前揭槍、
    彈，均係由被告丁○○所提供，業據被告戊○○、己○○、
    甲○○、宙○○證述明確，業如前述，是被告丁○○有持有
    前揭槍、彈之行為，自堪認定。又依被告己○○供稱前揭槍
    、彈係被告丁○○於九十六年三月間交與被告戊○○，被告
    戊○○再將該槍、彈放在被告己○○處（見九十六年度少連
    偵字第三四號卷二第三二三頁），被告戊○○於本院審理時
    亦證稱被告丁○○於九十六年三月初時就把槍枝放在己○○
    家（見本院九十六年十月三十一日審判筆錄第十頁），是被
    告丁○○於將該槍、彈交與被告戊○○前，即已持有該槍、
    彈，惟既無證據證明被告丁○○於何時開始持有該槍、彈，
    自應做有利被告丁○○之認定，認其係於九十六年三月初將
    槍、彈交與被告戊○○前之九十六年三月初某日起開始持有
    該槍、彈。又被告丁○○雖於九十六年三月初將槍、彈交與
    被告戊○○放在被告己○○處，惟被告戊○○、己○○、甲○○、宙○○所參與之強盜案既均係被告丁○○所策劃，而
    被告戊○○、己○○、甲○○、宙○○強盜時亦均持被告丁○○之前揭槍、彈前往，是被告丁○○於將前揭槍、彈交與
    被告戊○○後至遭查獲止，對該槍、彈仍有實質上之支配力
    ，而與被告戊○○、己○○、甲○○、宙○○共同繼續持有
    。
  (九)按以自己共同犯罪之意思，參與實施犯罪構成要件以外之行
    為，或以自己共同犯罪之意思，事先同謀，而由其中一部分
    人實施犯罪之行為者，均為共同正犯（大法官會議釋字第一
    ０九號解釋要旨參照）。依上所述，被告戊○○、己○○、
    甲○○、宙○○所實際執行如附表一所示之強盜案件，均係
    由被告丁○○提供槍彈、選定目標、勘查地形、規劃分工、
    分配贓款等情，洵堪認定。被告丁○○雖未參與實施構成要
    件之行為，惟既已參與事先同謀，並依計畫由被告戊○○、
    己○○、甲○○、宙○○實施強盜犯行，依前揭意旨，被告
    丁○○就附表一所示之強盜犯行，與附表一所示之實際參與
    人員間為共同正犯，自堪認定。
  (十)按刑法第三百二十一條第一項第三款之攜帶兇器竊盜罪，係
    以行為人攜帶兇器竊盜為其加重條件，此所謂兇器，其種類
    並無限制，凡客觀上足對人之生命、身體、安全構成威脅，
    具有危險性之兇器均屬之（參照最高法院七十九年台上字第
    五二五三號判例要旨）。被告等所持有強盜之槍、彈，其中
    被告丁○○所有之前揭槍、彈，具殺傷力，屬於兇器，自無
    疑義。至扣案之仿GLOCK 廠一七型半自動手槍製造之槍枝，
    換裝土造金屬槍管而成之改造手槍（槍枝管制編號：000
    0000000號）、被告己○○所有之仿BERETTA 廠九二
    FS 型 半自動手槍製造之槍枝（槍管內具阻鐵），未具殺傷
    力，此有內政部警政署刑事警察局九十六年四月十九日刑鑑
    字第０九六００五八二八五號槍彈鑑定書、桃園縣政府警察
    局九十六年五月十八日桃警保字第０九六０００七九九五號
    函在卷可稽（見九十六年度少連偵字第三四號卷一第二四八
    至二五三、三二二頁），又西瓜刀一把，經鑑驗結果非屬槍
    砲彈藥刀械管制條例中之管制刀械，此亦有桃園縣政府警察
    局九十六年十一月五日桃警保字第０九六００九一七九七號
    函在卷可按（見本院卷），此均為被告等用以強盜之工具，
    業據被告戊○○、己○○、甲○○、宙○○供述明確，雖非
    屬槍砲彈藥刀械管制條例中之管制槍枝及刀械，然此槍枝及
    刀械均為金屬材質，具一定之重量，自足以對人的生命、身
    體與安全構成威脅，具有危險性，依上揭判例要旨，被告等
    所持之仿GLOCK 廠一七型半自動手槍製造之槍枝、仿BERETT
    A 廠九二FS型半自動手槍製造之槍枝、西瓜刀為刑法第三百
    二十一條第一項第三款之兇器，足堪認定。
  (十一)綜上，被告丁○○所辯均不足採信，本件事證明確，被告丁○○、戊○○、己○○、甲○○、宙○○犯行堪予認定，應
    依法論科。
三、論罪科刑理由：
  (一)核被告丁○○所為，就持有前揭具殺傷力之槍、彈部分，係
    犯槍砲彈藥刀械管制條例第八條第四項之未經許可持有具有
    殺傷力之改造手槍、土造霰彈槍及第十二條第四項未經許可
    持有子彈罪；就為附表一編號一至六所示之結夥三人以上，
    攜帶前揭槍、彈、西瓜刀等為強盜犯行部分，係犯刑法第三
    百三十條第一項之結夥三人以上、攜帶兇器加重強盜罪。
  (二)核被告戊○○所為，就持有前揭具殺傷力之槍、彈部分，係
    犯槍砲彈藥刀械管制條例第八條第四項之未經許可持有具有
    殺傷力之改造手槍、土造霰彈槍及第十二條第四項未經許可
    持有子彈罪；就為附表一編號一至三、五、六所示之結夥三
    人以上，攜帶前揭槍、彈、西瓜刀等為強盜犯行部分，係犯
    刑法第三百三十條第一項之結夥三人以上、攜帶兇器加重強
    盜罪。
  (三)核被告己○○所為，就持有前揭具殺傷力之槍、彈部分，係
    犯槍砲彈藥刀械管制條例第八條第四項之未經許可持有具有
    殺傷力之改造手槍、土造霰彈槍及第十二條第四項未經許可
    持有子彈罪；就為附表一編號二、三、五、六所示之結夥三
    人以上，攜帶前揭槍、彈、西瓜刀等為強盜犯行部分，係犯
    刑法第三百三十條第一項之結夥三人以上、攜帶兇器加重強
    盜罪。
  (四)核被告甲○○所為，就持有前揭具殺傷力之槍、彈部分，係
    犯槍砲彈藥刀械管制條例第八條第四項之未經許可持有具有
    殺傷力之改造手槍、土造霰彈槍及第十二條第四項未經許可
    持有子彈罪；就為附表一編號一至四、六所示之結夥三人以
    上，攜帶前揭槍、彈、西瓜刀等為強盜犯行部分，係犯刑法
    第三百三十條第一項之結夥三人以上、攜帶兇器加重強盜罪
    。
  (五)核被告宙○○所為，就持有前揭具殺傷力之槍、彈部分，係
    犯槍砲彈藥刀械管制條例第八條第四項之未經許可持有具有
    殺傷力之改造手槍、土造霰彈槍及第十二條第四項未經許可
    持有子彈罪；就為附表一編號二、四所示之結夥三人以上，
    攜帶前揭槍、彈、西瓜刀等為強盜犯行部分，係犯刑法第三
    百三十條第一項之結夥三人以上、攜帶兇器加重強盜罪。
  (六)被告等、玄○○、「小黃」就上述被告丁○○於九十六年三
    月初將該槍、彈放在被告己○○處時起，就持有前揭具殺傷
    力之槍、彈間、被告丁○○、戊○○、甲○○、「小黃」就
    附表一編號一之加重強盜犯行間、被告丁○○、戊○○、己○○、甲○○、宙○○就附表一編號二之加重強盜犯行間、
    被告丁○○、戊○○、己○○、甲○○、「小黃」就附表一
    編號三之加重強盜犯行間、被告丁○○、甲○○、宙○○、
    「小黃」就附表一編號四之加重強盜犯行間、被告戊○○、
    己○○、玄○○就附表編號五之加重強盜犯行間、被告丁○○、戊○○、己○○、甲○○、玄○○就附表一編號六之加
    重強盜犯行間，有犯意之聯絡及行為之分擔，皆為共同正犯
    。
  (七)被告等以一行為同時持有土造金屬轉輪霰彈槍一支、改造手
    槍二支、土造子彈十五顆、制式霰彈七顆、霰彈二顆，為想
    像競合犯，應從一重之未經許可持有具有殺傷力之槍枝罪處
    斷。被告丁○○、戊○○、甲○○、「小黃」於附表一編號
    一之時、地以一行為同時對酉○○等二人為加重強盜行為，
    被告丁○○、戊○○、己○○、甲○○、宙○○於附表一編
    號二之時、地以一行為同時對巳○○等五人為加重強盜行為
    ，被告丁○○、戊○○、己○○、甲○○、「小黃」於附表
    一編號三之時、地以一行為同時對壬○○、辰○○等十三人
    為加重強盜行為，被告丁○○、甲○○、宙○○、「小黃」
    於附表一編號四之時、地以一行為同時對寅○○等四人為加
    重強盜行為，被告丁○○、戊○○、己○○、玄○○於附表
    一編號五之時、地以一行為同時對庚○○等七人為加重強盜
    行為，被告丁○○、戊○○、己○○、甲○○、玄○○於附
    表一編號六之時、地以一行為同時對癸○○等五人為加重強
    盜行為，各為想像競合犯，應從一重之加重強盜罪處斷。被
    告等就所參與如附表一所示之各加重強盜罪及未經許可持有
    具有殺傷力之槍枝罪，犯意各別，行為互殊，應予分論並罰
    。
  (八)檢察官於起訴書事實欄內已載明被告戊○○、己○○、甲○○、宙○○持有具殺傷力之前揭槍、彈之事實，惟於證據並
    所犯法條欄內漏未敘及，本院自得審酌，併此敘明。
  (九)檢察官雖求處被告丁○○有期徒刑十六年，惟本院爰審酌被
    告丁○○、戊○○、己○○、甲○○、宙○○均年輕力壯，
    不思以己力賺取財物，而以強盜手段企圖不勞而獲，觀念偏
    差，有待矯治，及槍砲屬高度危險之物品，非經主管機關許
    可不得擅自持有，以維社會大眾安全，被告等持有前揭槍、
    彈，並持以強盜，嚴重破壞他人財產、人身安全法益及社會
    安全，並審酌其於強盜過程中並未傷及被害人，暨被告戊○○、己○○、甲○○、宙○○犯後坦承犯行、被告丁○○矢
    口否認等一切情狀，認各以量處如主文所示之刑為宜，並定
    渠等之應執行刑，暨就罰金部分諭知易服勞役之折算標準。
    至檢察官另請求依證人保護法第十四條第一項減輕被告戊○○、己○○、甲○○之刑，惟查，證人保護法第十四條第一
    項規定：「第二條所列刑事案件之被告或犯罪嫌疑人，於偵
    查中供述與該案案情有重要關係之待證事項或其他正犯或共
    犯之犯罪事證，因而使檢察官得以追訴該案之其他正犯或共
    犯者，以經檢察官事先同意者為限，就其因供述所涉之犯罪
    ，減輕或免除其刑」，是得依證人保護法第十四條第一項規
    定減輕或免除其刑者，以經檢察官事先同意者為限，然依卷
    內資料觀之，並無從認定檢察官有事先同意引用上開規定減
    輕或免除被告戊○○、己○○、甲○○之刑，本院自無從依
    該條之規定減免被告戊○○、己○○、甲○○之刑。再查，
    被告丁○○不思努力工作，而一再策劃實施強盜犯行，並自
    九十六年三月二十日起至同年四月十五日止之不到一個月內
    ，強盜六次，顯然有犯罪之習慣，徒以宣告刑罰尚不足以改
    變其習性，爰依刑法第九十條第一項、第二項之規定，併諭
    知被告於刑之執行前，令入勞動場所強制工作三年，以養成
    勤勞工作之習慣及學習一技之長，以資謀生，避免再犯。
  (十)扣案之土造金屬轉輪霰彈槍一支（槍枝管制編號：0000
    000000號）、仿BERETTA 廠八四型半自動手槍製造之
    改造手槍一支（含彈匣一個，槍枝管制編號：000000
    0000號）、仿FN廠半自動手槍製造之改造手槍一支（含
    彈匣一個，槍枝管制編號：0000000000號）、土
    造子彈七顆（具直徑八±零點五mm金屬彈頭）、12GAUGE 制
    式霰彈五顆，均屬違禁物，爰依刑法第三十八條第一項第一
    款規定宣告沒收。另扣案不具殺傷力之仿GLOCK 廠一七型半
    自動手槍製造之改造手槍（槍枝管制編號：0000000
    000號）、仿BERETT A廠九二FS型半自動手槍製造之槍枝
    （槍管內具阻鐵），分別為被告丁○○、己○○所有，且均
    有持以強盜，為被告等犯強盜罪所用之物，又裝霰彈槍槍套
    一個、頭套四個、手套一批、口罩七個、棒球帽五個、衣服
    外套三件、牛仔褲一條、鞋子一雙、bally 背包一個、安全
    帽二頂，亦均係被告等所有，供強盜所用之物，業據被告己○○供述明確（見本院九十六年十一月七日審判筆錄第一八
    至一九頁），爰依刑法第三十八條第一項第二款宣告沒收。
    至土造子彈一顆（具直徑九±零點五mm金屬彈頭）、土造子
    彈三顆（具直徑八±零點五mm金屬彈頭）、12GAUGE 制式霰
    彈二顆，均因實際試射擊發，失其子彈違禁物之性質，爰不
    為沒收之諭知。又扣案之不具殺傷力支空氣槍二枝（槍枝管
    制編號：桃警鑑0000000000號、0000000
    000號）、土造子彈五顆（具直徑九±零點五mm金屬彈頭
    ）、望遠鏡一台、六角板手一支、三腳架一支、改造槍工具
    一批、砂輪機二台、無線電一台，被告己○○供稱從未持以
    前往強盜，扣案之五千元，被告己○○供稱係其自己所有，
    並非贓款（見本院九十六年十月三十一日審判筆錄第一九、
    二二頁），亦無其他證據足認該等物品係供被告等強盜或被
    告等強盜所得之物，本院自無從為沒收之諭知。扣案之西瓜
    刀一支，雖為被告等持以強盜所用之物，然係案外人黃○所
    有，非被告等所有，本院自亦無從為沒收之諭知。
、無罪部分：
一、公訴意旨另以：被告宙○○於附表一編號一所示之時、地，
    與共同被告戊○○、甲○○、「小黃」結夥三人以上、攜帶
    兇器強盜，因認被告宙○○涉犯刑法第三百三十條加重強盜
    罪云云。
二、按犯罪事實應依證據認定之，無證據不得認定犯罪事實；不
    能證明被告犯罪者，應諭知無罪之判決，刑事訴訟法第一百
    五十四條第二項、第三百零一條第一項分別定有明文。另按
    被告之自白，不得作為有罪判決之唯一證據，仍應調查其他
    之證據，以察其是否與事實相符，刑事訴訟法第一百五十六
    條第二項定有明文。又按無證據能力、未經合法調查之證據
    ，不得作為判斷之依據，同法第一百五十五條第二項復有規
    定。而如未能發現相當證據，或證據不足以證明，自不能以
    推測或擬制之方法，以為裁判基礎；認定犯罪事實所憑之證
    據，無論為直接證據或間接證據，其為訴訟上之證明，須於
    通常一般之人均不致於有所懷疑，而得確信其為真實之程度
    者，始得據之為有罪之認定，最高法院分別著有四十年台上
    字第八六號判例意旨、七十六年台上字第四九八六號判例要
    旨可資參照。
三、被告宙○○先前雖坦承有參與附表一編號一之強盜案，惟於
    本院最後審理時堅詞否認有參與該次強盜，辯稱係因先前不
    是很明確知悉強盜的是哪幾家，後來警察有帶其到現場才想
    起其並未參與強盜該處等語。經查：
  (一)被告戊○○於偵查中證稱：「旭東服飾店」強盜案係被告丁○○畫地形圖給我們看，說外面一樓是賣場，裡面還有小房
    間，小房間內有一人在內，要把房間內的店員趕出來到地下
    室，由甲○○在上面把風，把門關起來，再由我、小黃下去
    強盜店及店家的財物；當天小黃拿西瓜刀，其餘二人拿槍；
    宙○○沒有去（見九十六年度少連偵字第三四號卷二第四六
    三頁）；於本院審理時亦結證稱：「旭東服飾店」強盜案是
    我、甲○○、「小黃」前往現場等語（見本院九十六年十月
    三十一日審判筆錄第九頁）；核與被告甲○○於本院審理時
    證述：該次係三個人前往，有我、戊○○、小黃（見同次審
    判筆錄第二五頁）等情相符，是被告戊○○、甲○○之證述
    ，自堪認定為真實。
  (二)被告戊○○、甲○○於先前雖曾證述被告宙○○有參與該次
    強盜案，惟後均改口被告宙○○未參與該次強盜案，經查，
    被告戊○○、甲○○均係於於朗讀結文後依法具結而為證言
    ，且被告戊○○亦供稱其與被告宙○○不熟（見九十六年度
    少連偵字第三四號卷二第三四九頁），應無為包庇被告宙○○而使自己陷於偽證罪處罰之可能。況被告宙○○就其所犯
    其餘案件，亦均坦承不諱，應無須僅就此一部分犯罪為不實
    之否認。
  (三)綜上所述，本件雖有被告宙○○先前之自白為證據，然依其
    他之證據，並無法使本院就被告宙○○參與本件強盜案之事
    實產生確信其為真實之心證，揆以首揭說明意旨，應為被告
    宙○○無罪之諭知，以昭公允。
據上論斷，應依刑事訴訟法第二百九十九條第一項前段、第三百
零一條第一項，槍砲彈藥刀械管制條例第八條第四項、第十二條
第四項，刑法第十一條前段、第二十八條、第三百三十條第一項
、第四十二條第三項前段、第五十五條、第五十一條第五款、第
三十八條第一項第一款、第二款、第九十條第一項、第二項，判
決如主文。
本案經檢察官林安紜到庭執行職務。
中　　華　　民　　國　　96　　年　　11　　月　　23　　日
                  刑事第一庭審判長法　官　曾淑華
                                  法  官  朱美璘
                                  法  官  王耀興
以上正本證明與原本無異。
如不服本判決，應於判決送達後10日內向本院提出上訴狀（應附
繕本），其未敘述上訴理由者，應於上訴期間屆滿後20日內補提
理由書狀於本院，上訴於臺灣高等法院。
    　　　　　　　　　　　　　　　書記官　劉晨輝
中　　華　　民　　國　　96　　年　　11　　月　　26　　日
附錄本案論罪科刑法條全文
槍砲彈藥刀械管制條例第8條
未經許可，持有、寄藏或意圖販賣而陳列第1 項所列槍枝者，處
3 年以上10年以下有期徒刑，併科新臺幣700 萬元以下罰金。
槍砲彈藥刀械管制條例第12條
未經許可，持有、寄藏或意圖販賣而陳列子彈者，處5 年以下有
期徒刑，併科新台幣300 萬元以下罰金。
刑法第330條
犯強盜罪而有第321 條第1 項各款情形之一者，處7 年以上有期
徒刑。
附表一：
┌──┬────┬───┬──────────────┬───────┐
│編號│犯罪時地│現場參│犯    罪    事    實        │犯罪所得      │
│    │        │與人員│                            │              │
├──┼────┼───┼──────────────┼───────┤
│ 1　│於96年3 │戊○○│戊○○、甲○○及小黃受丁○○│1.酉○○之現金│
│    │月20 日 │甲○○│之指示，結夥三人，由甲○○騎│  3000元、中國│
│    │21時30分│小黃  │乘車號000 —000 號重型機車，│  信託信用卡、│
│    │許，在桃│      │搭載戊○○，而小黃則騎乘車牌│  新竹國際商銀│
│    │園縣中壢│      │號碼000 —000 號輕型機車至旭│  金融卡、駕照│
│    │市○○街│      │東服飾店（機車均改掛他人竊得│  、行照。    │
│    │29號之旭│      │之車牌），戊○○、甲○○及小│2.旭東服飾店之│
│    │東服飾店│      │黃三人均戴安全帽及口罩，進入│  現金140000元│
│    │        │      │旭東服飾店，甲○○持槍將旭東│3.手機2支。   │
│    │        │      │服飾店之門關上，戊○○及小黃│4.男用小背包1 │
│    │        │      │亦持槍向辛○○，稱「兄弟是要│  只。        │
│    │        │      │求財，你合作一點！不要逼我」│5.Ｂ○○之身分│
│    │        │      │等語，致使辛○○不能抗拒，走│  證及駕照各1 │
│    │        │      │向店內地下室，至地下室時，亦│  枚。        │
│    │        │      │命地下室之酉○○，隨辛○○一│              │
│    │        │      │同蹲下，命酉○○、辛○○自行│              │
│    │        │      │交出財物，以此強暴方式，致使│              │
│    │        │      │酉○○及辛○○不能抗拒，而自│              │
│    │        │      │行交付右列財物，以此方式強盜│              │
│    │        │      │財物得手後，復命酉○○2 人後│              │
│    │        │      │退，脅稱「子彈很多，不怕死的│              │
│    │        │      │就跟上來」等語後離開旭東服飾│              │
│    │        │      │店，旋即騎乘機車返回己○○之│              │
│    │        │      │租屋處，所得贓款由丁○○、戊│              │
│    │        │      │○○、甲○○及小黃朋分花用。│              │
├──┼────┼───┼──────────────┼───────┤
│ 2  │於96年3 │戊○○│戊○○、己○○、甲○○及宙○│現金5000元。  │
│    │月24 日 │己○○│○等4 人受丁○○之指示，結夥│              │
│    │凌晨4 時│甲○○│三人以上，由甲○○騎乘車牌號│              │
│    │許，在桃│宙○○│碼000 —000 號重型機車，附載│              │
│    │園縣中壢│      │戊○○，而宙○○騎乘車牌號碼│              │
│    │市○○路│      │000 —000 號輕型機車，附載己│              │
│    │24 號 之│      │○○，丁○○則駕駛車號不詳之│              │
│    │樂樂谷電│      │自用小客車，一同至樂樂谷電子│              │
│    │子遊戲場│      │遊戲場，（汽機車均改掛他人竊│              │
│    │        │      │得之車牌），戊○○、甲○○、│              │
│    │        │      │己○○及宙○○4 人均戴安全帽│              │
│    │        │      │及口罩，分持槍枝及西瓜刀等兇│              │
│    │        │      │器，進入樂樂谷電子遊戲場，並│              │
│    │        │      │稱「不准動！將身上財物交出，│              │
│    │        │      │也不想傷害你們，千萬不要反抗│              │
│    │        │      │，如果敢反抗，你們就會很慘」│              │
│    │        │      │等語，以此強暴方式，致使巳○│              │
│    │        │      │○、其他2 名員工及2 名客人等│              │
│    │        │      │5人 不能抗拒，戊○○持霰彈槍│              │
│    │        │      │在門口把風，甲○○隨即持槍將│              │
│    │        │      │巳○○等5 人，均趕至店內某處│              │
│    │        │      │角落，己○○及宙○○2 人持槍│              │
│    │        │      │，命巳○○等5 人自行交出財物│              │
│    │        │      │，以此方式強盜右列財物得手後│              │
│    │        │      │，旋即離去，己○○將強盜所得│              │
│    │        │      │之財物及所用之槍枝、西瓜刀等│              │
│    │        │      │物置於附近等候之丁○○車上，│              │
│    │        │      │由丁○○駕車，附載己○○，而│              │
│    │        │      │戊○○、甲○○及宙○○則騎乘│              │
│    │        │      │機車，一同返回己○○之租屋處│              │
│    │        │      │，所得贓款由丁○○、戊○○、│              │
│    │        │      │甲○○、己○○及宙○○朋分花│              │
│    │        │      │用。                        │              │
├──┼────┼───┼──────────────┼───────┤
│ 3  │於96年3 │戊○○│戊○○、己○○、甲○○及小黃│1.黑色側背包1 │
│    │月30 日 │己○○│等4 人受丁○○之指示，結夥三│  只          │
│    │凌晨4 時│甲○○│人以上，由甲○○騎乘車牌號碼│2.現金2000元  │
│    │30 分 許│小黃  │000 —000 號重型機車，附載戊│3.壬○○之中國│
│    │，在００│      │○○，而小黃騎乘車牌號碼000 │  信託信用卡。│
│    │縣００市│      │—000 號輕型機車，附載己○○│4.辰○○之身分│
│    │００路  │      │，丁○○則駕駛車號不詳之自用│  證、中國信託│
│    │156 號2 │      │小客車，一同至星際城電子遊戲│  銀行信用卡、│
│    │樓之1 之│      │場，（汽機車均改掛他人竊得之│  彰化銀行金融│
│    │星際城電│      │車牌），戊○○、甲○○、己○│  卡、萬泰銀行│
│    │子遊戲場│      │○及小黃等4人 均戴安全帽及口│  現金卡、手機│
│    │        │      │罩，分持槍枝及西瓜刀等兇器，│  、皮夾、黑色│
│    │        │      │進入星際城電子遊戲場，並令「│  皮包各1 份及│
│    │        │      │將身上之財物交出」等語，以此│  現金1000元  │
│    │        │      │強暴方式，致使壬○○、辰○○│              │
│    │        │      │及其他11名在場人士等人不能抗│              │
│    │        │      │拒，戊○○持霰彈槍在門口把風│              │
│    │        │      │，甲○○隨即持槍將壬○○、辰│              │
│    │        │      │○○等13人，均趕至店內某處角│              │
│    │        │      │落，己○○及小黃2 人持槍，命│              │
│    │        │      │壬○○、辰○○等13人自行交出│              │
│    │        │      │財物，放入己○○所持之旅行袋│              │
│    │        │      │內，以此方式強盜右列財物得手│              │
│    │        │      │後，旋即離去，己○○將強盜所│              │
│    │        │      │得之財物及所用之槍枝、西瓜刀│              │
│    │        │      │等物置於附近等候之丁○○車上│              │
│    │        │      │，由丁○○駕車，附載己○○，│              │
│    │        │      │而戊○○、甲○○及小黃則騎乘│              │
│    │        │      │機車，一同返回己○○之租屋處│              │
│    │        │      │，所得贓款由丁○○、戊○○、│              │
│    │        │      │甲○○、己○○及小黃朋分花用│              │
│    │        │      │。                          │              │
├──┼────┼───┼──────────────┼───────┤
│ 4  │於96年4 │甲○○│甲○○、宙○○及小黃等3人 受│1.寅○○之現金│
│    │月6日 凌│宙○○│丁○○之指示，結夥三人，由甲│  8000元、身分│
│    │晨4 時30│小黃  │００騎乘車牌號碼000 —000 號│  證、駕照、行│
│    │分許，在│      │重型機車，附載宙○○，而小黃│  照、提款卡、│
│    │００縣０│      │騎乘車牌號碼000 —000 號輕型│  手機各1 份。│
│    │０市００│      │機車，一同至星際城電子遊戲場│2.亥○○之現金│
│    │路742 號│      │，（機車均改掛他人竊得之車牌│  2000元、身分│
│    │之龍欣電│      │），甲○○、小黃及宙○○等3 │  證、駕照、行│
│    │子遊戲場│      │人均戴安全帽及口罩，分持槍枝│  照、提款卡、│
│    │        │      │及西瓜刀等兇器，進入龍欣電子│  健保卡及手機│
│    │        │      │遊戲場，並喝令「趴著，不要動│  各1 份。    │
│    │        │      │！把身上的錢通通拿出來」等語│3.天○之現金  │
│    │        │      │，以此強暴方式，致使寅○○、│  1200元及斜背│
│    │        │      │亥○○、天○及1 名客人等4 人│  紅色格子皮包│
│    │        │      │不能抗拒，宙○○持西瓜刀在門│  1 只        │
│    │        │      │口把風，甲○○及小黃持槍，命│              │
│    │        │      │寅○○、亥○○、天○及1 名客│              │
│    │        │      │人自行交出財物，以此方式強盜│              │
│    │        │      │右列財物得手後，再命寅○○、│              │
│    │        │      │亥○○、天○及1 名客人等4 人│              │
│    │        │      │至廁所內，旋即離去，宙○○將│              │
│    │        │      │強盜所得之財物及所用之槍枝、│              │
│    │        │      │西瓜刀等物置於附近之己○○車│              │
│    │        │      │上，，而甲○○、宙○○及小黃│              │
│    │        │      │則騎乘機車，一同返回己○○之│              │
│    │        │      │租屋處，所得贓款由丁○○、戊│              │
│    │        │      │○○、己○○、甲○○、宙○○│              │
│    │        │      │、玄○○、小黃朋分花用。    │              │
├──┼────┼───┼──────────────┼───────┤
│ 5  │於96年4 │戊○○│己○○、戊○○、玄○○等3 人│1.店內現金3 萬│
│    │月6日 凌│己○○│受丁○○之指示，結夥三人，由│  多元。      │
│    │晨4 時40│玄○○│己○○駕駛車牌號碼00—0000號│2.庚○○之現金│
│    │分許，在│      │自用小客車，附載戊○○及玄○│  600 元、身分│
│    │００縣０│      │○，一同至豐源電子遊戲場，（│  證、駕照、健│
│    │０市００│      │汽車均改掛他人竊得之車牌），│  保卡、台新銀│
│    │路760 號│      │己○○、戊○○、玄○○等3 人│  行提款卡、合│
│    │之豐源電│      │均戴鴨舌帽及口罩，分持槍枝及│  作金庫提款卡│
│    │子遊戲場│      │西瓜刀等兇器，進入星際城電子│  各1 份。    │
│    │        │      │遊戲場，並嚇令「趴下！將身上│3.Ａ○○之現金│
│    │        │      │之財物交出」等語，以此強暴方│  5000元、健保│
│    │        │      │式，致使庚○○、Ａ○○、子○│  卡、駕照各1 │
│    │        │      │○、丑○○、戌○○、地○○、│  份。        │
│    │        │      │宇○○等7 人不能抗拒，戊○○│4.子○○之現金│
│    │        │      │持霰彈槍在門口把風，己○○及│  500 元、身分│
│    │        │      │玄○○分持槍枝及西瓜刀，命庚│  證、駕照、健│
│    │        │      │○○、Ａ○○、子○○、丑○○│  保卡各1 份。│
│    │        │      │、戌○○、地○○、宇○○等人│5.丑○○之現金│
│    │        │      │自行交出財物，放入己○○所持│  10500 元。  │
│    │        │      │之旅行袋內，以此方式強盜右列│6.戌○○之現金│
│    │        │      │財物得手後，旋即離去，己○○│  25000 元。  │
│    │        │      │將強盜所得之財物、所用之槍枝│7.地○○之現金│
│    │        │      │、西瓜刀及龍欣遊戲場所強盜所│  12800 元、身│
│    │        │      │得之財物等物置於附近等候之丁│  分證、健保卡│
│    │        │      │○○車上，由丁○○自行駕車離│  、駕照各1 份│
│    │        │      │去，而己○○駕駛車輛，附載戊│  。          │
│    │        │      │○○、玄○○，一同返回己○○│8.宇○○之現金│
│    │        │      │之租屋處，所得贓款由丁○○、│  12000 元、第│
│    │        │      │戊○○、己○○、甲○○、玄○│  一銀行金融卡│
│    │        │      │○、宙○○及小黃朋分花用。  │  各1 份。    │
├──┼────┼───┼──────────────┼───────┤
│ 6  │於96年4 │戊○○│戊○○、己○○、甲○○及玄○│1.現金約25萬元│
│    │月15 日 │己○○│○等4 人受丁○○之指示，結夥│2.癸○○之身分│
│    │凌晨5 時│甲○○│三人，由甲○○騎乘車牌號碼  │  證、健保卡  │
│    │20 分 許│玄○○│000 —000 號重型機車，附載戊│  、新竹商銀提│
│    │，在００│      │○○，而己○○騎乘車牌號碼  │  款卡、台新銀│
│    │縣００市│      │000 —000 號輕型機車，附載玄│  行提款卡各1 │
│    │００路77│      │○○，一同至大江電子遊戲場，│  份、鑰匙2 支│
│    │號之大江│      │（機車均改掛他人竊得之車牌）│  及現金1500元│
│    │電子遊戲│      │，戊○○、甲○○、己○○及玄│  。          │
│    │場      │      │○○4 人均戴安全帽及口罩，分│3.未○○之身分│
│    │        │      │持槍枝及西瓜刀等兇器，進入大│  證1 枚、健保│
│    │        │      │江電子遊戲場，並稱「蹲下，頭│  卡1 枚、手提│
│    │        │      │趴著，閉上眼睛！將身上財物交│  包1 只、皮夾│
│    │        │      │出，若不從就要給你們吃子彈」│  1 只、手機1 │
│    │        │      │等語，以此強暴方式，致使癸○│  支。        │
│    │        │      │○、未○○、寅○○、申○○、│4.卯○○之現金│
│    │        │      │午○○等人不能抗拒，戊○○持│  2000元、身分│
│    │        │      │霰彈槍在門口把風，己○○、甲│  證1 枚、行照│
│    │        │      │○○、玄○○分持槍及西瓜刀將│  1 枚、鑰匙2 │
│    │        │      │癸○○等人，趕至2 樓，在2 樓│  串。        │
│    │        │      │時命癸○○等人自行交出財物，│5.申○○之健保│
│    │        │      │以此方式強盜右列財物得手後，│  卡1 枚、手機│
│    │        │      │旋即騎乘機車離去，一同返回己│  2 支。      │
│    │        │      │○○之租屋處，所得贓款由丁○│6.午○○之現金│
│    │        │      │○、戊○○、甲○○、己○○及│  37000 元、身│
│    │        │      │玄○○朋分花用。            │  分證1 枚、駕│
│    │        │      │                            │  照2 枚、金融│
│    │        │      │                            │  卡1 張、信用│
│    │        │      │                            │  卡2 張、健保│
│    │        │      │                            │  卡1 張。    │
└──┴────┴───┴──────────────┴───────┘
附表二
┌──┬─────────────┬──────┬──────────┐
│編號│名            稱          │數    量    │附     註           │
├──┼─────────────┼──────┼──────────┤
│一  │土造金屬轉輪霰彈槍        │一支        │槍枝管制編號：一一０│
│    │                          │            │0000000             │
├──┼─────────────┼──────┼──────────┤
│二  │仿BERETTA 廠八四型半自動手│一支        │槍枝管制編號：一一０│
│    │槍製造之改造手槍（含彈匣一│            │0000000號）         │
│    │個）                      │            │                    │
├──┼─────────────┼──────┼──────────┤
│三  │仿FN廠半自動手槍製造之改造│一支        │槍枝管制編號：一一０│
│    │手槍（含彈匣一個）        │            │0000000號           │
├──┼─────────────┼──────┼──────────┤
│四  │土造子彈（具直徑八±零點五 │七顆        │                    │
│    │mm金屬彈頭）              │            │                    │
├──┼─────────────┼──────┼──────────┤
│五  │12GAUGE 制式霰彈          │五顆        │                    │
└──┴─────────────┴──────┴──────────┘
附表三
┌──┬─────────────┬──────┬──────────┐
│編號│名            稱          │數    量    │附     註           │
├──┼─────────────┼──────┼──────────┤
│一  │仿GLOCK 廠一七型半自動手槍│一支        │槍枝管制編號：一一０│
│    │製造之改造手槍            │            │0000000號           │
├──┼─────────────┼──────┼──────────┤
│二  │仿BERETT A廠九二FS型半自動│一支        │                    │
│    │手槍製造之槍枝            │            │                    │
├──┼─────────────┼──────┼──────────┤
│三  │裝霰彈槍槍套              │一個        │                    │
├──┼─────────────┼──────┼──────────┤
│四  │頭套                      │四個        │                    │
├──┼─────────────┼──────┼──────────┤
│五  │手套                      │一批        │                    │
├──┼─────────────┼──────┼──────────┤
│六  │口罩                      │七個        │                    │
├──┼─────────────┼──────┼──────────┤
│七  │棒球帽                    │五個        │                    │
├──┼─────────────┼──────┼──────────┤
│八  │衣服外套                  │三件        │                    │
├──┼─────────────┼──────┼──────────┤
│九  │牛仔褲                    │一條        │                    │
├──┼─────────────┼──────┼──────────┤
│十  │鞋子                      │一雙        │                    │
├──┼─────────────┼──────┼──────────┤
│十一│bally 背包                │一個        │                    │
├──┼─────────────┼──────┼──────────┤
│十二│安全帽                    │二頂        │                    │
└──┴─────────────┴──────┴──────────┘
